臺灣高等法院臺中分院民事裁定　　　　　 96年度抗字第160號
抗　告　人　台中魚市場股份有限公司
法定代理人　甲○○
相　對　人　義和營造股份有限公司
法定代理人　乙○○
上列當事人間撤銷仲裁判斷事件，抗告人對於中華民國96年2月
15日臺灣臺中地方法院95年度仲訴字第3號裁定，提起抗告，本
院裁定如下：
    主    文
抗告駁回。
抗告程序費用由抗告人負擔。
    理    由
一、原裁定略以：提起撒銷仲裁判斷之訴，應於仲裁判斷書交付
    或送達之日起30日之不變期間內為之，仲裁法第41條第2項
    前段定有明文。系爭仲裁判斷書係於民國（以下同）95年10
    月16日送達抗告人公司之警衛室，然抗告人卻於95年ll月16
    日始提起本件撤銷仲裁判斷之訴，顯已逾30日之不變期間；
    抗告人雖辯稱警衛室雖於95年10月16日收到系爭仲裁判斷書
    ，但於95年10月17日始交付抗告人之相關業務單位，是抗告
    人應係95年10月17日始收受送達云云，惟縱認抗告人係95年
    10月17日收受送達，其30日之不變期間亦已於95年ll月15日
    屆滿，是原審以抗告人本件起訴不合程式，予以裁定駁回，
    經核並無不合。
二、抗告論旨略以：仲裁協會台中辦事處送達函件載明：「…隨
    函檢送本會仲裁文書送達收據乙份，請將送達時間填妥並在
    『應受送達人』欄簽名蓋章後儘速寄回本會台中辦事處。」
    可見該協會於送達函件所為意思表示，顯然言明上述送達行
    為係以抗告人寄回送達收據始屬完備，且應以送達收據上所
    載受送達時間為準，應無疑義。然抗告人並未在仲裁協會所
    寄之「仲裁文書送達收據」上簽名蓋章，更遑論寄回該協會
    。準此，本件仲裁判斷書之送達行為應尚不生送達之效力，
    則本件自無逾期起訴之問題云云。
三、按送達於住居所、事務所或營業所不獲會晤應受送達人者，
    得將文書付與有辨別事理能力之同居人或受僱人，民事訴訟
    法第137條第1項定有明文。經查，系爭仲裁判斷書係於95年
    10月16日送達抗告人之警衛室，此有中華郵政掛號郵件收件
    回執影本附於仲裁卷可稽，亦為抗告人所不爭執，應為屬實
    ；而抗告人公司之警衛為抗告人之受僱人，郵政機關之郵差
    送達文書於抗告人之住所，且將文書付與該警衛，已為合法
    送達，至該警衛何時將文書轉交應受送達人，與已生之送達
    效力不受影響；是抗告人雖辯稱，警衛室於翌日即95年10月
    17日始將仲裁判斷書交付抗告人相關之業務單位云云，顯不
    足採。抗告人另稱，仲裁協會之送達函件載明：「隨函檢送
    本會仲裁文書送達收據乙份，請將送達時間填妥並在『應受
    送達人』欄簽名蓋章後儘速寄回本會台中辦事處。」顯係以
    抗告人寄回送達收據，該項送達始屬完備，且應以送達收據
    上所載受送達時間為準云云；然仲裁法對於仲裁判斷得否提
    起撤銷之訴，以及提起撤銷仲裁判斷之訴之法定程式，仲裁
    法第40條、第41條設有明文規定，此並非當事人所能變更，
    尤非仲裁機構所能改變，是縱使仲裁協會於送達仲裁判斷書
    之函件內容有上述記載，仍不影響提起撤銷仲裁判斷之訴不
    變期間之進行。上述仲裁協會函件內容，僅係其內部作業程
    序，與法定不變期間之起算無涉。是抗告人所為上開抗辯，
    要非可取。抗告意旨指摘原裁定不當，聲明廢棄，為無理由
    ，應予駁回。
四、據上論結，本件抗告為無理由，依民事訴訟法第495條之1第
    1項、第449條第1項、第95條、第78條，裁定如主文。
中　　華　　民　　國　　96　　年　　4 　　月　　11　　日
                  民事第五庭    審判長法　官  黃水通
　　　　　　　　　　　  　　　　    　法　官  古金男
　　　　　　　　　　    　　　　　    法　官  鄭金龍
以上正本係照原本作成。
再為抗告應以適用法規顯有錯誤為理由，並經本院之許可，該許
可以原裁定所涉及之法律見解具有原則上之重要性者為限。
如提起再抗告者應於裁定送達後10日內向本院提出抗告理由狀（
須按照他造人數附具繕本）並繳納抗告裁判費新臺幣1,000元，
同時委任律師或具有律師資格之關係人為代理人。
                                      書記官  鄭舜祐
中　　華　　民　　國　　96　　年　　4 　　月　　12　　日
                                                      Ｍ
